【裁判字號】    90,易,654
【裁判日期】    900831
【裁判案由】    侵占
【裁判全文】
臺灣彰化地方法院刑事判決                            九十年度易字第六五四號
    公  訴  人  臺灣彰化地方法院檢察署檢察官
    被      告  甲○○
右列被告因侵占案件，經檢察官提起公訴（八十九年度調偵字第七八號），本院判決
如左：
    主      文
甲○○連續意圖為自己不法之所有，而侵占對於業務上所持有之物，處有期徒刑柒月
，緩刑參年。
    事      實
一、甲○○係乙○○所聘僱位在彰化縣和美鎮○○路○段二四六號「速來客便利商店
    」之店員，其基於意圖為自己不法所有之概括犯意，連續於民國（下同）八十九
    年五月二日及同年月三日於其上班期間內，將店內陳列之雜誌、寫真集計五本予
    以侵占入己。嗣經乙○○調閱店內監視錄影帶查看，方查悉上情而報警處理。
二、案經被害人乙○○訴由彰化縣警察局和美分局報請台灣彰化地方法院檢察署檢察
    官偵查起訴。
    理      由
一、訊據被告甲○○固坦承拿取店內雜誌、寫真集五本之事實，惟否認有右開犯行，
    辯稱：伊受僱時告訴人有說如果打開看要扣錢，伊只有打開看，並沒有帶走，且
    伊於事後有支付書錢並經告訴人扣薪資等語；經查，被告右揭犯罪事實，業據告
    訴人乙○○於警訊中指述綦詳，並經檢察官當庭勘驗店內監視錄影帶內容確有被
    告拿取店內雜誌、寫真集之事實，有勘驗筆錄附卷可憑，且有自錄影帶翻拍之
    照片八幀附卷可稽；被告雖辯稱僅有打開看，事後有付錢云云，然其於偵訊中承
    認拿取上開雜誌、寫真集五本，告訴人亦陳稱被告未事先告知等情，被告復不能
    證明有支付價金，其空言置辯並不足採，故本案事證明確，被告犯行堪以認定。
二、核被告所為，係犯刑法第三百三十六條第二項之業務侵占罪。其先後多次犯行，
    時間緊接，所犯係基本構成要件相同，顯係基於概括犯意為之，應依連續犯以一
    罪論，並依法加重其刑。爰審酌被告犯罪之動機、方法、手段、所生危害暨犯後
    態度等一切情狀，量處如主文所示之刑，以示懲儆。查被告前未曾受有期徒刑以
    上刑之宣告，此有臺灣彰化地方法院檢察署刑案資料查註紀錄表一紙在卷可稽，
    其經此教訓，應知警惕而無再犯之虞，所宣告之刑，認以暫不執行為適當，併予
    宣告緩刑三年，以勵自新。
三、據上論斷，應依刑事訴訟法第二百九十九條第一項前段，刑法第五十六條、第三
    百三十六條第二項、第七十四條第一款，罰金罰鍰提高標準條例第一條前段，判
    決如主文。
本案經檢察官廖淑華到庭執行職務。
中      華      民      國      九十    年      八      月    三十一    日
                                     臺灣彰化地方法院刑事第二庭
                                        法      官   謝  仁  棠
右正本證明與原本無異。
如不服本判決，應於判決送達後十日內向本院提出上訴狀( 須附繕本 )。
告訴人或被害人對於判決如有不服具備理由請求檢察官上訴者，其上訴期間之計算係
以檢察官收受判決正本之日期為準。
                                        法院書記官   于  淑  真
中      華      民      國      九十    年      九      月      四      日
刑法第三百三十六條
對於公務上或因公益所持有之物，犯前條第一項之罪者，處一年以上七年以下有期徒
刑，得併科五千元以下罰金。
對於業務上所持有之物，犯前條第一項之罪者，處六月以上五年以下有期徒刑，得併
科三千元以下罰金。
前二項之未遂犯罰之。


司法院資訊處製作；財團法人民間司法改革基金會備份。
